【裁判字號】    97,家抗,14
【裁判日期】    970829
【裁判案由】    選任遺產管理人
【裁判全文】
臺灣臺北地方法院民事裁定              97年度家抗字第14號
抗  告  人  財政部國有財產局臺灣北區辦事處
法定代理人  乙○○
代  理  人  丙○○
相  對  人  臺北市政府
法定代理人  甲○○
上列當事人間指定被繼承人王顯銘遺產管理人事件，抗告人不服
本院於中華民國96年10月31日所為96年度財管字第124 號民事裁
定提起抗告，本院家事第二審合議庭裁定如下：
      主    文
抗告駁回。
抗告費用新臺幣壹仟元由抗告人負擔。
      理    由
一、本件抗告意旨略以：
    (一)相對人以被繼承人王顯銘(男，民國○○年○月○○日生，身
        分證號碼Ｚ000000000 )積欠95年度地價稅新臺幣(下同)
        3,865 元未繳，而其於民國95年1月4日死亡，遺有臺北
        市○○區○○段1小段第343地號及第343-1地號等2筆土
        地(所有權各為三分之一)之遺產，因查無繼承人，以致
        稅捐無法徵起。爰依法聲請選定抗告人為遺產管理人。
    (二)原審選定抗告人為王顯銘之遺產管理人，惟查王顯銘於
        86年1月6日收養朱文宗、朱文英為養子、女，均未拋棄
        繼承，應為法定繼承人。渠等無人願意依法繼承，均已
        拋棄繼承，顯見其遺債大於遺產，且抗告人為公務機關
        ，執行事務之預算為全國人民納稅所得，本件遺債大於
        遺產之情形，抗告人如任其遺產管理人，勢必墊付無法
        歸墊之管理費用，損害全民利益，為此提起抗告，求為
        廢棄原裁定云云。
二、經查：
    (一)被繼承人王顯銘並未收養朱文宗或朱文英為養子、女，
        渠二人係為案外人王顯彰(即王顯銘之胞兄)收養，有戶
        政連線戶籍資料在卷可稽，並為抗告人所不爭執( 見本
        院卷97年8月22日準備程序筆錄)，足見渠二人並非王顯
        銘之法定繼承人，抗告人主張渠二人為王顯銘之法定繼
        承人，為無可採。
    (二)次按被繼承人王顯銘遺有臺北市○○區○○段1 小段第
        343地號及第343-1地號等2 筆土地，有土地登記簿在卷
        可稽，依該登記簿謄本所載公告地價及其應有部分觀之
        ，其遺產至少有1,200,000 元以上，難認不足以清償其
        「遺債」，此外抗告人亦未舉證被繼承人王顯銘「遺債
        大於遺產」，則其主張自難信為實在。是抗告人主張本
        件遺債大於遺產，如其任管理人勢必墊付無法歸墊之管
        理費用，損害全民利益云云，亦非可採。綜上本件原審
        選任抗告人為被繼承人王顯銘之遺產管理人，並無不當
        ，本件抗告無理由，不能准許。
三、爰依非訟事件法第46條，民事訴訟法第495條之1 第1項，第
    449條第1項，第78條，裁定如主文。
中    華    民    國    97    年    8     月    29    日
                        審判長法  官  曾 部 倫
                              法  官  徐 麗 瑩
                              法  官  鍾    華
以上正本係照原本作成。
本裁定除以適用法規顯有錯誤為理由，並經本院許可外，不得再
抗告。
如提起再抗告，應於收受送達後10日內，向本院提出再抗告狀，
應同時表明再抗告理由，且繳納再抗告費用新臺幣壹仟元。
中    華    民    國    97    年    8     月    29    日
                              書記官  郭 麗 琴


司法院資訊處製作；財團法人民間司法改革基金會備份。
